【裁判字號】    99,訴,1649
【裁判日期】    990805
【裁判案由】    毒品危害防制條例
【裁判全文】
臺灣臺中地方法院刑事判決              99年度訴字第1649號
公  訴  人  臺灣臺中地方法院檢察署檢察官
被      告  丁○○(原冒名：羅.
選任辯護人  郭承昌律師
上列被告因毒品危害防制條例案件，經檢察官提起公訴（99年度
偵字第11016號），本院判決如下：
    主    文
丁○○犯如附表一所示之罪，共七罪，各處如附表一所示之刑。
主刑部分應執行有期徒刑捌年。
    犯罪事實
一、丁○○（冒名羅德利）明知愷他命（KETAMINE，俗稱K他命
    ）係毒品危害防制條例第2條第2項第3款所列管之第三級毒
    品，不得非法運輸及販賣，竟意圖販賣愷他命毒品以營利，
    基於販賣第三級毒品之犯意，以門號0000000000號行動電話
    作為販毒聯絡工具，分別為下列販賣第三級毒品犯行：
  (一)於民國（下同）99年4月28日21時20分許，經丙○○（綽號
    小Q ）以門號0000000000號行動電話接續撥打丁○○持用之
    上開行動電話，洽購毒品後，即於同年月29日凌晨3時19分
    許，由丁○○攜運愷他命毒品前往臺中市「蘭夏會館」外，
    交付愷他命毒品1包（重量不詳）予丙○○，再由丙○○交
    付現金新臺幣（下同）2000元予丁○○，而販賣第三級毒品
    供丙○○施用。
  (二)於99年5月4日21時33分許起，經丙○○以門號0000000000號
    行動電話，撥打丁○○持用上開門號行動電話洽購毒品後，
    於同日21時51分許，由丁○○攜運愷他命毒品前往臺中市「
    蘭夏會館」外，交付愷他命毒品1包（重量不詳）予丙○○
    ，再由丙○○當場交付現金2000元予丁○○，而販賣第三級
    毒品供丙○○施用。
  (三)於99年5月5日19時15分許，經丁○○以上開門號行動電話撥
    打丙○○持用門號0000000000號行動電話聯繫交易毒品，旋
    於同日19時30分許，由丁○○攜運愷他命毒品前往臺中市「
    蘭夏會館」外，交付愷他命毒品1包（重量不詳）予丙○○
    ，丙○○當場交付現金2000元予丁○○，而販賣第三級毒品
    供丙○○施用。
  (四)於99年5月2日21時58分許起，經乙○○以持用門號00000000
    00號行動電話，接續撥打丁○○持用上開行動電話，洽購毒
    品後，旋於同日22時許，由丁○○攜運愷他命毒品前往臺中
    市○○○路與忠誠街口，交付愷他命毒品1包予乙○○，乙○○當場交付現金2000元予丁○○，而販賣第三級毒品供乙○○施用。
  (五)於99年5月4日17時38分許起，經乙○○以上開門號行動電話
    ，接續與丁○○持用上開門號行動電話聯繫洽購毒品後，旋
    於同日17時59分許，由丁○○攜運愷他命毒品前往臺中市○○○路與忠誠街口，交付愷他命毒品1包予乙○○，乙○○
    當場交付現金2000元予丁○○，而販賣第三級毒品供乙○○
    施用。
  (六)於99年5月3日18時57分許，經紀健偉（綽號阿義）以門號00
    00000000號行動電話，接續撥打丁○○持用上開行動電話門
    號洽購毒品後，旋於同日19時23分許，由丁○○攜運愷他命
    毒品前往臺中市○○路與文心南七路口附近，交付愷他命毒
    品1包（重量不詳）予紀健偉，紀健偉當場交付現金4000元
    予丁○○，而販賣第三級毒品予紀健偉施用。
  (七)於99年5月6日22時41分許起，經紀健偉以上開門號行動電話
    ，接續撥打丁○○持用上開行動電話門號洽購毒品後，旋於
    同日23時7分許，由丁○○攜運愷他命毒品前往臺中市○○
    路與文心南七路口附近，紀健偉在丁○○所駕駛車號6L-510
    0號自小客車內，正欲交付現金4000元予丁○○之際，為警
    當場查獲，致未得逞而販賣未遂(公訴人認係運輸毒品尚有
    未合)。經警在上開自小客車內扣得丁○○持有之第三級毒
    品愷他命2大包（毛重合計約22.23公克）、第二級毒品MDMA
    （俗稱搖頭丸）2小包（合計19顆）、NOKIA牌行動電話1支
    （序號000000000000000號、含門號0000000000號SIM卡）、
    現金4000元等物，再於同年月7日凌晨0時10分許，由丁○○
    帶同員警前往臺中市○○區○○路109號9樓之16租屋處，扣
    得丁○○持有之第三級毒品1大包及1小包（公訴人誤載為第
    二級毒品，合計毛重約240.78公克）、第二級毒品搖頭丸3
    包（合計115顆）、分裝袋1大包、現金9萬2000元等物（丁○○涉嫌施用第二級毒品罪嫌部分，由檢察官另案偵辦）
二、案經臺中縣警察局烏日分局報請臺灣臺中地方法院檢察署檢
    察官偵查起訴。
    理    由
一、按現行刑事訴訟法為保障被告之反對詰問權，排除具有虛偽
    危險性之傳聞證據，以求實體真實之發見，於該法第159條
    第1項明定被告以外之人於審判外之言詞或書面陳述，除法
    律有規定者外，不得作為證據。又被告以外之人於審判外之
    陳述，雖不符前4條之規定（即刑事訴訟法第159條之1至同
    條之4），而經當事人於審判程序同意作為證據，法院審酌
    該言詞陳述或書面陳述作成時之情況，認為適當者，亦得為
    證據；當事人、代理人或辯護人於法院調查證據時，知有第
    159條第1項不得為證據之情形，而未於言詞辯論終結前聲明
    異議者，視為有前項之同意，刑事訴訟法第159條之5定有明
    文。本件檢察官、被告並未就卷內證據資料之證據能力有所
    爭執，且迄於言詞辯論終結前，均未主張有刑事訴訟法第15
    9條第1項不得為證據之情形，是應認已同意卷內證據均得作
    為證據，且經本院審酌後，認無不適當之情形，應認本案調
    查之卷內證據均有證據能力，合先敘明。
二、按被告以外之人（包括證人、鑑定人、告訴人、被害人及共
    同被告等）於審判外之陳述，雖不符刑事訴訟法第159條之1
    至之4等4條之規定，而經當事人於審判程序同意作為證據，
    法院審酌該言詞陳述或書面陳述作成時之情況，認為適當者
    ，亦得為證據。當事人、代理人或辯護人於法院調查證據時
    ，知有刑事訴訟法第159條第1項不得為證據之情形，而未於
    言詞辯論終結前聲明異議者，視為有前項之同意，刑事訴訟
    法第159條之5定有明文。本件證人乙○○曾於警詢時為陳述
    ，其性質屬傳聞證據，當事人及被告之指定辯護人均已知上
    述筆錄乃傳聞證據，且均未於言詞辯論終結前對該等筆錄內
    容異議，依上開規定，是其於警詢之陳述已擬制同意其有證
    據能力，本院審酌上開筆錄作成情況，均係在司法警察面前
    作成，製有警詢筆錄可以為證，具有一定之公信力，且較無
    人情施壓或干擾，亦無不當取供之情形，認為以之作為本案
    之證據亦屬適當，是其上開陳述，自具有證據能力。
三、按被告以外之人於偵查中向檢察官所為之陳述，除顯有不可
    信之情況者外，得為證據，刑事訴訟法第159條之1第2項定
    有明文。蓋因檢察官與法官同為司法官署，且檢察官代表國
    家偵查犯罪，依法有訊問被告、證人及鑑定人之權力，且須
    對被告有利、不利之情形均應注意，況徵諸實務運作，檢察
    官實施刑事偵查程序，亦能恪遵法定程序之要求，不致有違
    法取證情事且可信度極高，是被告以外之人前於偵查中已具
    結而為證述，除反對該項供述得具有證據能力之一方，已釋
    明「顯有不可信之情況」之理由外，不宜遽指該證人於偵查
    中之陳述不具證據能力，方符前揭法條之立法意旨。是證人
    丙○○、紀健偉等人於檢察官偵查中經具結所為之陳述，均
    未曾提及檢察官在偵查時，有任何不法取供之情形，是客觀
    上並無顯不可信之情況，故上開證人於偵查中之證言，亦具
    有證據能力。
四、訊據被告丁○○對於上揭販賣第三級毒品之犯罪事實坦承不
    諱，核與證人乙○○於警詢之證述、證人丙○○、紀健偉於
    警詢及偵查中之證述情節相符，並有被告丁○○持用門號
    0000000000號行動電話通訊監察譯文1紙及通聯紀錄光碟片1
    張、現場蒐證光碟片1張、照片22 張、臺中縣警察局烏日分
    局查獲涉嫌毒品案件毒品初驗報告2紙、被告丁○○持用手
    機電話簿翻拍照片1張等附卷及被告持有之第三級毒品愷他
    命2大包（毛重合計約22.23公克）、1大包及1小包(合計毛
    重約240.78公克)、NOKIA牌行動電話1支（序號00000000000
    0 000號、含門號0000000000號SIM卡）、分裝袋1大包等扣
    案可資佐證。本案事證明確，被告犯行堪予認定。
五、核被告丁○○所為，犯罪事實編號(一)至(六)係犯毒品危害
    防制條例第4條第3項販賣第三級毒品罪，編號(七)係犯同條
    例第4條第3項、第6項之販賣第三級毒品未遂罪。公訴人認
    係犯同條例第4條第3項之運輸第三級毒品罪，尚有未合，因
    基本事實同一，起訴法條應予變更。被告所犯編號(七)之販
    賣第三級毒品未遂罪，依刑法第25條第2項減輕其刑。爰審
    酌被告販賣第三級毒品，危害社會治安，惟所販數量不多，
    且犯後坦承犯行，態度尚稱良好等一切情狀，分別量處如附
    表所示之刑，並定其應執行刑。販賣所得採義務沒收主義，
    雖未扣案，仍依毒品危害防制條例第19條第1項之規定，沒
    收之，如全部或一部不能沒收時，以其財產抵償之。
六、扣案第三級毒品2大包(毛重合計約22.23公克)、1大包及1小
    包(合計毛重約240.78公克)，依毒品危害防制條例第18條第
    1項沒收並銷燬之。NOKIA牌行動電話1支（序號00000000000
    0000號、含門號0000000000號SIM卡）係供販賣第三級毒品
    所用、分裝袋1大包係供分裝販賣第三級毒品所用，業據被
    告丁○○陳明在卷，爰依毒品危害防制條例第19條第1項沒
    收之。另扣案之第二級毒品MDMA(俗稱搖頭丸)2小包(合計
    19顆)、3包(合計115顆)與本案被告丁○○販賣第三級毒品
    無關、應由檢察官另行偵查，爰不予宣告沒收。另查獲扣案
    之新台幣4000元，係屬訴外人甲○○所有，有警訊筆錄可佐
    ，另查獲現金新台幣9萬2000元，被告否認為販賣所得，且
    無證據證明該筆款項為本件被告之販賣所得，亦不諭知沒收
    ，附此敘明。
七、又被告丁○○，冒名其兄羅德利應訊而起訴，有關丁○○涉
    及偽造文書部分，已由檢察官另行偵辦中，附此敘明。
據上論斷，應依刑事訴訟法第299條第1項前段、第300條，毒品
危害防制條例第4條第3項、第6項、第18條第1項、第19條第1項
，刑法第11條、第25條第2項、第51條第5款，判決如主文。
本案經檢察官楊朝嘉到庭執行職務。
中    華    民    國    99    年    8     月    5    日
                  刑事第二庭  審判長法  官  曾佩琦
                                    法  官  黃佩韻
                                    法  官  郭德進
以上正本證明與原本無異。
如不服本判決應於收受判決後10日內向本院提出上訴書狀，並應
敘述具體理由；其未敘述上訴理由者，應於上訴期間屆滿後20日
內向本院補提理由書（均須按他造當事人之人數附繕本）「切勿
逕送上級法院」。
                                    書記官  陳惠玲
中    華    民    國    99    年    8     月    5    日
附錄論罪科刑法條
毒品危害防制條例第4條第3項
製造、運輸、販賣第三級毒品者，處 5 年以上有期徒刑，得併
科新臺幣 7 百萬元以下罰金。
附表一：丁○○販賣第三級毒品處刑一覽表
┌──┬──────┬───────┬────┬────────────┐
│編號│販賣時間    │地    點      │販賣對象│  處    刑              │
│    │            │              │        │                        │
├──┼──────┼───────┼────┼────────────┤
│ 1  │99.4.29.    │台中市蘭夏會館│丙○○  │販賣第三級毒品，處有期徒│
│    │凌晨3時19分 │              │        │刑伍年貳月。            │
│    │            │              │        │販賣所得新台幣貳仟元，沒│
│    │            │              │        │收。如全部或一部不能沒收│
│    │            │              │        │時，以其財產抵償之。    │
│    │            │              │        │沒收，如附表二所示。    │
├──┼──────┼───────┼────┼────────────┤
│ 2  │99.5.4.     │台中市蘭夏會館│丙○○  │販賣第三級毒品，處有期徒│
│    │21時51分    │              │        │刑伍年貳月。            │
│    │            │              │        │販賣所得新台幣貳仟元，沒│
│    │            │              │        │收。如全部或一部不能沒收│
│    │            │              │        │時，以其財產抵償之。    │
│    │            │              │        │沒收，如附表二所示。    │
├──┼──────┼───────┼────┼────────────┤
│ 3  │99.5.5.     │台中市蘭夏會館│丙○○  │販賣第三級毒品，處有期徒│
│    │19時30分    │              │        │刑伍年貳月。            │
│    │            │              │        │販賣所得新台幣貳仟元，沒│
│    │            │              │        │收。如全部或一部不能沒收│
│    │            │              │        │時，以其財產抵償之。    │
│    │            │              │        │沒收，如附表二所示。    │
├──┼──────┼───────┼────┼────────────┤
│ 4  │99.5.2.     │台中市○○○路│乙○○  │販賣第三級毒品，處有期徒│
│    │22時        │與忠誠街口    │        │刑伍年貳月。            │
│    │            │              │        │販賣所得新台幣貳仟元，沒│
│    │            │              │        │收。如全部或一部不能沒收│
│    │            │              │        │時，以其財產抵償之。    │
│    │            │              │        │沒收，如附表二所示。    │
├──┼──────┼───────┼────┼────────────┤
│ 5  │99.5.4.     │台中市○○○路│乙○○  │販賣第三級毒品，處有期徒│
│    │17時59分    │與忠誠街口    │        │刑伍年貳月。            │
│    │            │              │        │販賣所得新台幣貳仟元，沒│
│    │            │              │        │收。如全部或一部不能沒收│
│    │            │              │        │時，以其財產抵償之。    │
│    │            │              │        │沒收，如附表二所示。    │
├──┼──────┼───────┼────┼────────────┤
│ 6  │99.5.3.     │台中市○○路與│紀健偉  │販賣第三級毒品，處有期徒│
│    │19時23分    │文心南七路口  │        │刑伍年貳月。            │
│    │            │              │        │販賣所得新台幣肆仟元，沒│
│    │            │              │        │收。如全部或一部不能沒收│
│    │            │              │        │時，以其財產抵償之。    │
│    │            │              │        │沒收，如附表二所示。    │
├──┼──────┼───────┼────┼────────────┤
│ 7  │99.5.6.     │台中市○○路與│紀健偉  │販賣第三級毒品，未遂，處│
│    │23時7分     │文心南七路口  │        │有期徒刑貳年捌月。      │
│    │            │              │        │沒收，如附表二所示。    │
│    │            │              │        │                        │
└──┴──────┴───────┴────┴────────────┘
 附表二：收收部分：
   1.第三級毒品2大包(毛重合計約貳貳點貳公克)、1大包及1
     小包(合計毛重約貳肆零點柒捌公克)沒收並銷燬之。
   2.NOKIA牌行動電話1支（序號000000000000000號、含門號
     0000000000號SIM卡）、分裝袋壹大包，均沒收。

司法院資訊處製作；財團法人民間司法改革基金會備份。
